臺灣桃園地方法院刑事判決　　　　　　　100年度易字第302號
公　訴　人　臺灣桃園地方法院檢察署檢察官
被　　　告　漆彥良
上列被告因竊盜案件，經檢察官提起公訴（99年度偵字第3436號
），本院判決如下：
    主      文
漆彥良攜帶兇器竊盜，累犯，處有期徒刑捌月。
    事      實
一、漆彥良於民國96年間，因詐欺案件，經本院以97年度壢簡字
    第759 號判決判處有期徒刑3 月確定，於98年1 月14日縮刑
    期滿執行完畢。仍不知悔改，復意圖為自己不法之所有，於
    99年1 月5 日上午7 時30分許，在桃園縣龍潭鄉○○村○○鄰
    ○○路22號旁空地，持客觀上可供兇器使用之十字起子，竊
    得黃清華所有自用小客車上懸掛之車號V2- 5329號車牌一面
    ，並藏置在其使用、懸掛車號HK- 6171號車牌之自用小客車
    內。嗣於99年1 月16日凌晨1 時許，為警在桃園縣龍潭鄉○
    ○路與武漢路口查獲。
二、案經桃園縣政府警察局移送臺灣桃園地方法院檢察署偵查起
    訴。
    理     由
壹、程序方面：
    按被告以外之人於審判外之陳述，雖不符刑事訴訟法第159
    條之1 至第159 條之4 之規定，而經當事人於審判程序同意
    作為證據，法院審酌該言詞陳述或書面陳述作成時之情況，
    認為適當者，亦得為證據；當事人、代理人或辯護人於法院
    調查證據時，知有刑事訴訟法第159 條第1 項不得為證據之
    情形，而未於言詞辯論終結前聲明異議者，視為有前項之同
    意，刑事訴訟法第159 條之1 、第159 條之5 第1 項、第2
    項分別定有明文。經查，本判決下列所引用之被告以外之人
    於審判外之陳述或非供述證據，檢察官、被告於本院言詞辯
    論終結前均未聲明異議，本院審酌上開證據資料製作時較無
    人情施壓或干擾，亦無不當取供，及證明力明顯過低之瑕疵
    ，認以之作為證據應屬適當，故揆諸前開規定，認前揭證據
    資料有證據能力，合先敘明。
貳、實體方面：
一、訊據被告漆彥良對於上開時、地持十字起子竊取V2-5329 號
    車牌1 面等情，於警詢、偵查、本院準備程序及審理程序中
    坦承不諱（見99年度偵字第3436號卷第11頁、第31頁、本院
    審易卷第63頁背面、本院卷100 年11月14日審理筆錄第2 頁
    、100 年12月12日審理筆錄第2 頁），核與證人即被害人黃
    清華於警詢中所述情節相符（見99年度偵字第3436號卷第
    15-16 頁），並有車籍查詢基本資料詳細畫面、桃園縣政府
    警察局搜索扣押筆錄、扣押物品目錄表、贓物認領保管單、
    同意搜索證明書、權利告知書等在卷可茲佐證（見99年度偵
    字第3436卷第17-25 頁），足認被告之自白與事實相符，本
    件事證明確，被告犯行堪以認定，應予依法論罪科刑。
二、論罪科刑：
（一）按「行為後法律有變更者，適用行為時之法律。但行為後
      之法律有利於行為人者，適用最有利於行為人之法律」，
      刑法第2 條第1 項定有明文。查被告行為後，刑法第321
      條業經總統以100 年1 月26日華總一義字第10000015561
      號令修正公布，並自同年月28日起生效施行。修正前刑法
      第321 條第1 項第3 款規定：「犯竊盜罪而有左列情形之
      一者，處6 月以上5 年以下有期徒刑：三、攜帶兇器而犯
      之者。」修正後刑法第321 條第1 項第3 款規定：「犯竊
      盜罪而有下列情形之一者，處6 月以上5 年以下有期徒刑
      ，得併科新臺幣10萬元以下罰金：三、攜帶兇器而犯之者
      。」比較新舊條文，修正後之規定並非較有利於被告，參
      酌刑法第2 條第1 項前段、但書規定之「從舊從輕」原則
      ，本案應適用100 年1 月28日修正施行前（以下稱修正前
      ）刑法第321 條第1 項第3 款之規定論處。
（二）按刑法第321 條第1 項第3 款之攜帶兇器竊盜罪係以行為
      人攜帶兇器竊盜為其加重條件，此所謂兇器，其種類並無
      限制，凡客觀上足對人之生命、身體、安全構成威脅，具
      有危險性之兇器均屬之，且祇須行竊時攜帶此種具有危險
      性之兇器為已足，並不以攜帶之初有行兇之意圖為必要（
      最高法院79 年 度臺上字第5253號判例足資參照）。而十
      字起子1 支為金屬材質，在客觀上足以對人之生命、身體
      、安全構成威脅，為具有相當危險性之器械，自屬兇器之
      一種。是核被告漆彥良所為，係犯修正前刑法第321 條第
      1 項第3 款攜帶兇器竊盜罪。又被告前因詐欺案件，經本
      院以97年度壢簡字第759 號判決判處有期徒刑3 月確定，
      於98年1 月14日縮刑期滿執行完畢，其於前案受有期徒刑
      之執行完畢後，5 年內故意再犯本件有期徒刑以上之罪，
      為累犯，應依刑法第47條第1 項之規定，依法加重其刑。
      爰審酌被告正值壯年，不思正途取得財物，竟冀望不勞而
      獲竊取他人財物，其犯罪之動機實屬可議，暨其生活狀況
      、犯罪手段、所竊得財物價值等一切情狀，量處如主文所
      示之刑。
（三）末查，供被告犯本件竊盜犯行所用之十字起子1 支，並未
      扣案，且尚無積極證據證明仍然存在，為免將來執行困難
      ，爰不依法宣告沒收。
據上論斷，依刑事訴訟法第299 條第1 項前段，修正前刑法第
321 條第1 項第3 款、第47條第1 項，刑法施行法第1 條之1 第
1 項、第2 項前段，判決如主文。
本案經檢察官蔡佩玲到庭執行職務。
中    華    民    國   100    年    12    月    26    日
                  刑事第四庭  法  官  陳  麗  芬
以上正本證明與原本無異。
如不服本判決應於收受判決後10日內向本院提出上訴書狀，並應
敘述具體理由。其未敘述上訴理由者，應於上訴期間屆滿後20日
內向本院補提理由書( 均須按他造當事人之人數附繕本) 「切勿
逕送上級法院」。
                              書記官  謝  雅  茹
中    華    民    國   100    年    12    月    27    日
附錄論罪科刑法條全文：
中華民國刑法(94.02.02)第321條
（加重竊盜罪）
犯竊盜罪而有左列情形之一者，處 6 月以上、 5 年以下有期徒
刑：
一  於夜間侵入住宅或有人居住之建築物、船艦或隱匿其內而犯
    之者。
二  毀越門扇、牆垣或其他安全設備而犯之者。
三  攜帶兇器而犯之者。
四  結夥三人以上而犯之者。
五  乘火災、水災或其他災害之際而犯之者。
六  在車站或埠頭而犯之者。
前項之未遂犯罰之。